臺灣高等法院刑事判決　　　　　　　　96年度上易字第1197號
　上　訴　人　臺灣士林地方法院檢察署檢察官
　被　　　告　甲○○
　選任辯護人　陳志偉律師
上列上訴人因被告竊盜案件，不服臺灣士林地方法院95年度易字
第1327號，中華民國 96年4月12日第一審判決（起訴案號：臺灣
士林地方法院檢察署95年度偵字第6456號），提起上訴，本院判
決如下：
    主  文
上訴駁回。
    理  由
一、公訴意旨略以：被告甲○○與乙○○皆係廠商代表，負責在
    臺北市○○區○○路3段75巷50號3樓公共電視大樓拍攝節目
    。甲○○竟意圖為自己不法所有，於民國（下同） 95年4月
    12日上午7時52分許，在上址7號攝影棚趁乙○○不注意之際
    ，將乙○○暫放地上之女用手提包取走，並竊取其內路易‧
    威登廠牌櫻桃花紋錢包及現金新臺幣（下同） 1萬元得手。
    嗣乙○○與同事張世民調閱攝影棚監視錄影帶始悉上情。因
    認被告涉犯刑法第320條第1項之竊盜罪嫌云云。
二、按犯罪事實應依證據認定之，無證據不得認定犯罪事實；又
    不能證明被告犯罪者，應諭知無罪之判決，刑事訴訟法第15
    4條第2項、第301條第1項分別定有明文。而所謂認定犯罪事
    實之證據，係指足以認定被告確有犯罪行為之積極證據而言
    ，該項證據自須適合於被告犯罪事實之認定，始得採為斷罪
    資料，如未能發現相當證據，或證據不足以證明，自不能以
    推測或擬制之方法，以為裁判之基礎。苟積極證據不足為不
    利於被告事實之認定時，即應為有利於被告之認定，更不必
    有何有利之證據。又認定犯罪事實所憑之證據，雖不以直接
    證據為限，間接證據亦包括在內；然而無論直接或間接證據
　　，其為訴訟上之證明，須於通常一般之人均不致有所懷疑，
 　 而得確信其為真實之程度者，始得據為有罪之認定，倘其證
    明尚未達到此一程度，而有合理之懷疑存在時，即難遽採為
    不利於被告之認定（參照最高法院 30年上字第816號、76年
    台上字第4896號、40年臺上字第86號判例）。
三、查公訴人據以認定被告涉犯上揭竊盜犯行，無非係以告訴人
    乙○○之指訴、證人張世民、張雅苓之證述、告訴人乙○○
    提出之支出證明單、執行業務報酬所得收據及監視錄影光碟
    翻拍照片等為其主要論據。訊據被告固供承有於上開時地將
    告訴人乙○○所有置放於地上之女用提包持放於攝影棚門口
    之檯子上等事實，惟堅詞否認有何公訴人指訴之竊盜犯行，
    辯稱：手提包在地上，伊以為是有人遺失的，當時有詢問在
    場工作人員是何人的提包，但無人答理，便隨手拿起並放在
    攝影棚門口之檯子上，隨即離去，並沒有將裡面的錢包拿走
    ，伊不認識告訴人，也沒有偷告訴人手提包內的財物云云。
    經查：
(一)告訴人乙○○於95年4月12日上午8時許，在台北市○○路○
    段75巷50號3樓公共電視台7號攝影棚內，遭人竊取其暫放於
    地上之LV廠牌貝殼包內之同廠牌櫻桃紋皮夾 1只（內有現金
    10,000元、信用卡2張、提款卡1張及健保卡等物）等情，此
    據告訴人乙○○於警詢及偵審時指述綦詳在卷（見偵查卷第
    7頁至第8頁、第21頁、第37頁、原審卷第53頁），固堪認告
    訴人有於上開時地遭人竊取放置在LV廠牌貝殼包內之同廠牌
    櫻桃紋皮夾1只（內含現金 10,000元、信用卡2張、提款卡1
    張及健保卡等物）之事實。惟被告否認有竊取告訴人所有放
    置於皮包內之LV廠牌櫻桃紋皮夾 1只之事實，而經原審法院
    勘驗上開七號攝影棚內監視器錄影光碟：7 時40分34秒，告
    訴人出現在左下角蓋有黃布桌子整理商品，被告則與主持人
　　討論主持內容，並未見告訴人提包； 7時48分，桌子被移走
  　，移走時間因角度關係看不見告訴人提包；7時52分1秒，被
    告走至告訴人放置皮包處，做一類似轉身動作，之後即直接
    往攝影棚外走出，被告手上提有一提包； 7時52分10秒，被
    告手提一提包往攝影棚往外走，畫面上還有二名工作人員，
    被告並未與此二位工作人員有近距離交談動作； 7時52分12
    秒，被告消失於畫面，有勘驗筆錄在卷可參（見原審卷第40
    頁），是被告有於上開時地在七號攝影棚內將告訴人乙○○
    所有之提包移離原處之行為，固堪認定，惟依該監視錄影光
    碟內容所示，並未見被告有自告訴人乙○○提包內取走原置
    於其內之皮夾之行為，而告訴人乙○○之提包嗣被尋獲之位
    置，係在進入攝影棚通道處一個架子旁邊，此與被告所述其
    移放告訴人所有提包之位置相符，而以告訴人乙○○當時放
    置提包之處所，並非僅被告一人，恆有不特定人之進出，被
    告並當知該處裝置有監視設備，被告是否可能不虞他人發覺
    而公然竊取該提包，並取走提包內之財物，實非無疑，況查
    嗣警員獲報到場處理本件竊盜案件時，被告主動將其所有攜
　　帶之提包交給警察檢查，並未發現告訴人所失竊之皮夾，此
  　並據告訴人及證人張世民證述在卷，是尚難以被告有將告訴
    人乙○○之提包攜離原地之行為，即遽認被告有竊取提包內
    皮夾之犯行。
(三)證人即告訴人乙○○之主管張世民於偵查中及原審法院審理
    時固證稱：當天大約 8時20幾分時，告訴人發現提包不見，
    後來在一進攝影棚右邊的一個架子上找到，發現裡面的皮夾
    和手機不見，手機後來有找到，皮夾則不見了，便會同工作
    人員觀看攝影棚內之監視器畫面，發現被告撿走包包，當時
    被告還在攝影棚內賣東西，等被告錄完後就請工作人員詢問
    被告，但被告堅持僅有碰過大提包沒有拿走裡面的皮夾，並
    表示可以檢查其所攜帶之提包，等警察來後，被告主動將所
    攜帶之提包給警察檢查，但沒有發現告訴人遭竊的皮夾，警
    察便問被告有無開車或離開大樓，被告都說沒有，但事後再
    去看監視器，發現被告有在8時13分左右離開過大樓，17 分
    返回，到21分才去化妝間做頭髮云云（見偵查卷第25頁、原
    審卷第59頁至第61頁），而告訴人乙○○亦指稱：伊是在 8
    時10分左右發現提包不見，後來警察來了，警察問被告有沒
    有開車或走出大門，被告都說沒有，但被告有在 8時13分左
    右走出公共電視大樓云云（見偵查卷第21至22頁、原審卷第
    54頁、第57頁），被告亦供承當時有離開三樓七號攝影棚外
    出之事實，惟經原審法院勘驗公共電視大樓 6樓化妝間監視
    錄影監視畫面內容，被告於 8時10分、11分許即進入畫面中
    ，迄 8時20分許為止，被告均在公共電視大樓內之化妝間或
    洗手間移動，有勘驗筆錄在卷可參（見原院卷第40頁），是
    被告於將告訴人乙○○所有提包持放至 7號攝影棚通道處之
    架子上後固有離開前往他處之事實，惟均係在公共電視大樓
    內之化妝間或洗手間移動，且僅離開數分鐘而已，被告之行
    蹤並仍受掌握中，而並查無被告有於離開該 7號攝影棚曾乘
    機藏放所竊得皮夾之情，是就此亦難遽認被告有何竊盜犯行
    ，告訴人此部分所指，尚屬無據。
　綜上所述，被告雖有將告訴人乙○○所有置放於上揭7號攝影
  棚地上之提包移離原地而置放於該攝影棚通道處之一架子上，
  嗣告訴人經發現提包內之皮夾遭竊之情，因而指訴被告涉嫌竊
  盜犯行，固非全然無據，惟被告一再否認有竊取該提包內皮夾
  之犯行，而並查無何積極證據足資證明被告有竊取提包內之皮
  夾之犯行，自尚難遽認應負竊盜罪責，被告所辯並無竊盜犯行
  云云，應堪採信。被告犯罪尚屬不能證明，原審因而以不能證
  明被告犯罪，而為被告無罪之諭知，經核並無不合，檢察官上
  訴意旨以被告明知路易．威登廠為知名且價值不菲之商品，其
  於拾獲後，竟未及交付予保全人員及警衛，顯有不法所有之意
  圖甚明，而指摘原審判決被告無罪係屬不當，尚難認有理由，
  應予駁回。
據上論斷，應依刑事訴訟法第368條，判決如主文。
本案經檢察官黃全祿到庭執行職務。
中　　華　　民　　國　　96　　年　　7 　　月　　27　　日
 　　　　　 刑事第五庭    審判長法　官　吳  敦
                                法　官　吳啟民
                                法　官　張傳栗
以上正本證明與原本無異。
不得上訴。
                                書記官  李佩真
中　　華　　民　　國　　96　　年　　7 　　月　　27　　日
